# 大家：多次合并的商誉问题

提问人：jdthnq 时间：2011-06-14 15:35:16
陈老师： 2010 企业会计准则规定：多次交易的合并中，合并商誉 = 各个交易时点比较的商誉之和 但是，我查看 2011 年 CPA 教材发现，教材上说合并商誉 = 合并成本 - 购买日可辨认净资产的公允价值控股比例 这个问题，我专门问了东奥的老师，他们坚持第二个观点（合并成本-购买日可辨认净资产的公允价值）。 真的很郁闷，请陈老师解读 欢迎大家讨论指正

回答人：chenyiwei
赞同楼上意见。 《企业会计准则解释第 4 号》生效后，对分步购买实现企业合并的商誉计算，不再是“各次交易中形成的商誉之和”，而应按照以下公式计算： 购买方在购买日确认的商誉（或计入损益的金额）＝所转移的对价于购买日的公允价值＋分步购买中购买方原在被购买方中持有的权益于购买日的公允价值－被购买方可辨认净资产于购买日的公允价值×购买方增持股权后的持股比例